【裁判字號】    89,訴,313
【裁判日期】    890712
【裁判案由】    違反稅捐稽徵法等
【裁判全文】
臺灣高雄地方法院刑事判決                          八十九年度訴字第三一三號
    公  訴  人  臺灣高雄地方法院檢察署檢察官
    被      告  丙○○
右列被告因稅捐稽徵法案件，經檢察官提起公訴（八十八年度偵字第一三五三二號）
，本院判決如左：
    主  文
丙○○無罪。
    理  由
一、公訴意旨略以: 被告丙○○受僱於乙○○從事搬運砂石工作之工頭，明知徐玉美
    非其旗下之工人，竟利用姓名年籍不詳之綽號猴囝仔之人侵占徐玉美所有之身份
    証，並偽刻徐玉美之印章，交由不知情之乙○○，以徐玉美之名義填具盛裕砂石
    公司工資表並蓋章於其上，虛列徐玉美領取盛裕公司工資十七萬元，再由乙○○
    轉交予盛裕公司，據以填載八十七年薪資扣繳憑單後持向稅捐稽徵機關申報，藉
    以逃漏其個人綜合所得稅，認被告丙○○係犯刑法第二百十六條、第二百十條之
    行使偽造私文書及稅捐稽徵法第四十一條之罪等語。
二、按犯罪事實應依證據認定之，無證據不得推定其犯罪事實。又不能證明被告犯罪
    者，應諭知無罪之判決，刑事訴訟法第一百五十四條、第三百零一條第一項分別
    定有明文。又事實之認定，應憑證據，如未能發現相當證據，或證據不足以證明
    ，自不能以推測或擬制之方法，為裁判基礎。且認定犯罪事實所憑之證據，雖不
    以直接證據為限，間接證據亦包括在內，然而無論直接證據或間接證據，其為訴
    訟上之證明，須於通常一般之人均不致有所懷疑，而得確信其為真實之程度者，
    始得據為有罪之認定，倘其證明尚未達到此一程度，而有合理之懷疑存在而無從
    使事實審法院得有罪之確信時，即應由法院為諭知被告無罪之判決（最高法院四
    十年台上字第八六號、七十六年台上字第四九八六號判例參照）。公訴意旨認被
    告丙○○涉犯行使偽造私文書、逃漏稅捐罪嫌，係以被告丙○○明知並未僱用徐
    玉美，竟提供他人撿來之身分證予乙○○代為申報稅捐等語為論據。訊據被告丙
    ○○堅決否認有逃漏稅捐、行使偽造私文書之犯行，辯稱：伊係受僱於乙○○，
    與盛裕砂石公司無關。是乙○○要申報所得稅，要伊提供親朋好友之身分証給他
    ，伊就提供伊岳母及徐玉美之身分証給乙○○，但並沒有拿徐玉美之印章給乙○
    ○；伊不知道如此做是不對的等語。
三、經查: （一）本件同案被告乙○○係甲○○為負責人之盛裕公司之砂石級配原料
    供應承包商，其為逃漏營利事業所得稅等而提供包括由被告丙○○所提供實際均
    未受僱在盛裕公司任職之自己與徐玉美在內計一百三十八人之身分証予盛裕公司
    ，據以填製八十七年度員工薪資所得扣繳憑單，虛報為盛裕公司員工薪資支出，
    以規避自己營業收入之事實，已據本件被告乙○○、甲○○判決中認定明確。被
    告丙○○既非在盛裕公司任職，而其所以提供自己與徐玉美之身分証乃係因被告
    乙○○要求其提供等以辦理稅捐申報，又被告乙○○係將被告丙○○及徐玉美之
    身分証轉交予盛裕公司以填製內容不實之薪資所得扣繳憑單等情，已據被告乙○
    ○在本院審理中供述在卷，再如前所述，被告乙○○收集人頭身分証（包含丙○
    ○所交付之徐玉美身分証）交予盛裕公司填製扣嬓憑單，其結果乃係逃漏乙○○
    應繳之營業稅、營利事業所得稅。公訴意旨認盛裕公司虛列徐玉美領取盛裕公司
    工資十七萬元，藉以逃漏其（丙○○）個人綜合所得稅，尚屬誤會。（二）再查
    ，被告丙○○所辯稱之其僅交予身分証而並未交付徐玉美之印章給被告乙○○乙
    節，且有關徐玉美部分請領工資亦未製作工資表乙節業經乙○○供陳明確（參八
    十九年四月十九日訊問筆錄），且本件復無查扣任何工資表以查証是否有偽造徐
    玉美印章及蓋用，並提出行使之事實，自不能以事所當然而臆測被告丙○○當然
    有偽造徐玉美之印章及蓋用與偽製工資表之犯行，公訴人所指被告丙○○此部分
    犯行亦屬不能証明。綜上所論，本件公訴人所舉証據既不足証明被告丙○○有公
    訴意旨所訴之犯罪，此外，復查無其他確切之証據足証被告丙○○犯罪，揆諸前
    揭判例意旨，自應為無罪之諭知。
據上論斷，應依刑事訴訟法第三百零一條第一項，判決如主文。
本案經檢察官林美靜到庭執行職務。
中    華    民    國    八十九    年      七      月        十二        日
                                  臺灣高雄地方法院刑事第六庭
                                      法  官 莊崑山
右正本證明與原本無異。
如不服本判決，應於判決送達後十日內，向本院提出上訴狀。
                                      書記官 龔  能
中    華    民    國    八十九    年      七      月         十二       日


司法院資訊處製作；財團法人民間司法改革基金會備份。
